Especialista en Cooperación Internacional y Gestión de Proyectos para el Desarrollo, Profesional en Relaciones Internacionales y Estudios Políticos. Con experiencia en el ciclo de proyectos humanitarios, formulación, seguimiento, monitoreo, reporte, elaboración de informes en español e inglés y manejo de herramientas de recolección de información y visualización de datos. Altamente proactiva, excelente expresión oral y escrita, con habilidad para el liderazgo, manejo de grupo y excelente manejo del idioma inglés.

EDUCACIÓN

2021 - 2022

Postgrado

 Especialista en Cooperación Internacional y Gestión de Proyectos para el Desarrollo

Universidad Externado de Colombia - Colombia

2014 - 2020

Pregrado

Profesional en Relaciones Internacionales y Estudios Políticos

Universidad Militar Nueva Granada - Colombia

2016 y 2018

Pregrado

 Intercambio Nacional Universitario (1 año) – Relaciones Internacionales y Ciencias Políticas Pontificia Universidad Javeriana - Colombia

HABILIDADES

Microsoft Office
Power BI
Data Studio
KOBO
ArcGIS Survey 123
Tableau
Avanzado
Avanzado
Avanzado
Intermedio
Básico

IDIOMAS

Español - Nativo English (US) C1

ESTUDIOS COMPLEMENTARIOS Y EVENTOS

2021

· Humentum - Project DPro

Gestión de Proyectos para profesionales del Desarrollo. Curso Virtual.

2021

· Cruz Roja Colombiana

Gestión de Información para la atención humanitaria. Curso Virtual, 80 horas.

2020

International Federation of Red Cross and Red Crescent Movement
 Project / Programme Planning (PPP). Online Course

2010

 Modelo de Naciones Unidas de la UMNG (MUNUM 2019) – Secretaria General. Dirección técnica y financiera del Proyecto

2018

Impact Week (EN)

Week of innovation and development business models with the methodology "Design Thinking" https://impactweek.net/

EXPERIENCIA LABORAL

Octubre 2022 – Presente

Sociedad Nacional de la Cruz Roja Colombiana (SNCRC)

Oficial de Manejo de Información (IM)

- Oficina Nacional de Proyectos Unidad de Alianzas Estratégicas
- Uso de herramientas de recolección de información como KOBO, ArcGIS Survey 123,ODK, Google Forms y Microsoft Forms.
- Uso de herramientas de visualización de datos como Power BI y Data Studio para eldesarrollo de Dashboards con la información final del Proyecto.
- Realizar un plan e implementación de gestión en el manejo de la información de la operación.
- Actualizar y mantener la actividad de las plataformas de manejo de la información, correspondiente a las zonas de atención de la operación
- Hacer seguimiento y control de calidad sobre la información provista desde terreno.
- Apoyar a la gestión de la información con información de respaldo que sustente la información virtual.
- Promover y capacitar a la Cruz Roja Colombiana y a los equipos locales, en el uso de las herramientas identificadas para el manejo de información de la operación.
- Garantizar el flujo de información continua al Dashboard de la Cruz Roja Colombiana, en relación con todas las actividades claves.
- Servir como punto de enlace entre las necesidades operativas en manejo de información, el gerente de la operación, y el equipo de Manejo de Información Regional
- Apoyar la difusión de la información con otras áreas y donantes, a través de la presentación de resultados y alcances.
- Realizar análisis de la información presentada a través de tableros de control.

Septiembre 2022 – Junio 2023

ClickArte S.A.S – Laboratorio de Aprendizaje

Coordinadora de Monitoreo y Evaluación (M&E)

- Coordinadora del área de Monitoreo y Evaluación, encargada de los reportes a los socios y donantes.
- Apoyar la difusión de la información con otras áreas y donantes, a través de la presentación de resultados y alcances.
- Diseño de herramientas para el análisis de datos para la gestión de proyectos y estrategia transversal de la compañía.
- Creación de instrumentos de recolección de información.
- Elaborar planes de monitoreo y evaluación de los proyectos asignados, tomando de base el diseño de cada proyecto.
- Diseñar instrumentos para recoger, analizar y difundir información de forma que sea posible observar y dar seguimiento a los resultados de corto, mediano y largo plazo de los proyectos.
- Capacitar y sensibilizar al personal correspondiente en los procesos de monitoreo, evaluación y aprendizaje
- Recopilar, sistematizar y analizar datos para obtener los elementos para las evaluaciones según sea requerido.
- Realizar visitas de campo en las sedes donde se implementan los proyectos para el monitoreo y/o soporte de acciones vinculadas a Monitoreo y Evaluación.
- Revisar e implementar estrategias de monitorio y evaluación para la toma de decisiones.

Julio 2020 – Octubre 2022

Sociedad Nacional de la Cruz Roja Colombiana (SNCRC)

Oficial de Planeación, Monitoreo, Evaluación y Reporte (PMER)

- Oficina Nacional de Proyectos Unidad de Alianzas Estratégicas
- Monitoreo y Evaluación de 10 proyectos humanitarios desarrollados por Cruz Roja Colombiana a nivel nacional.
- Responsable de la formulación de documentos de M&E de múltiples proyectos humanitarios ejecutados en diferentes zonas rurales de Colombia (propuesta narrativa, plan MEL, construcción de Fuentes de Verificación y más).
- Desarrollo de reportes intermedios y finales para múltiples aliados y donantes (AECID, ECHO, Organizaciones de Naciones Unidas, empresas privadas, sector público, otras Sociedades Nacionales de Cruz Roja, entre otros).
- Uso de herramientas de recolección de información como KOBO, ArcGIS Survey 123, ODK, Google Forms y Microsoft Forms.
- Uso de herramientas de visualización de datos como Power BI y Data Studio para el desarrollo de Dashboards con la información final del Proyecto.
- Experiencia con trabajo en campo monitoreando equipos locales en territorio Colombiano (Norte de Santander, Nariño, Antioquia, Córdoba, Meta, Casanare, Boyacá, entre otros).
- Experiencia escribiendo informes oficiales en idioma Inglés.

Abril 2020 -Junio 2020

Sociedad Nacional de la Cruz Roja Colombiana (SNCRC)

Asistente Administrativa del área de Cooperación – Unidad de Alianzas Estratégicas

- Actividades enfocadas en la Cooperación de la Cruz Roja Colombiana a nivel nacional e internacional con socios del sector público y privado.
- Apoyo en la construcción de la Política de Cooperación de la Cruz Roja Colombiana.
- Desarrollo de actividades propias del área de Proyectos con labores de formulación, seguimiento y reporte, con énfasis en Socios Externos al Movimiento Internacional de la Cruz Roja y la Media Luna Roja.
- Experiencias traduciendo documentos oficiales de la Cruz Roja Colombiana (Inglés a Español y Español a Inglés)

Octubre 2019 -Abril 2020

Sociedad Nacional de la Cruz Roja Colombiana (SNCRC)

Pasante del área de Cooperación - Unidad de Alianzas Estratégicas

- Apoyo en actividades propias del área, actualización de bases de datos, apoyo en reuniones, participación en la formulación y monitoreo de proyectos en beneficio del relacionamiento de la Cruz Roja Colombiana con sus socios y donantes nacionales e internacionales.
- Manejo del idioma inglés para reuniones y traducción de documentos oficiales.

Enero 2019 -

Fundación Ideas para la Paz (FIP)

Junio 2019

Pasante en el área de Dinámicas del Conflicto y Negociaciones de

- Apoyo a los investigadores del área con insumos para los artículos oficiales del Think Tank, en temas como conflicto armado, política de drogas y negociaciones de paz en Colombia
- Manejo y limpieza de bases de datos.

Junio 2019 -

Septiembre

Easterseals Camp Fairlee - CCUSA

2019

Camp Counselor - United States of America, MD, USA

Junio 2018 -

Supervisora encargada de grupos con niños y adultos con necesidades especiales.
Experiencia trabajando con el idioma inglés en tiempo completo.

Agosto 2018

LOGROS

2014-2019

· Beca por excelencia académica

4 semestres con beca de excelencia académica por el GPA más alto entre todos los del curso por semestre en la carrera Universidad Militar Nueva Granada

4.4 GPA